【裁判字號】    99,台上,5125
【裁判日期】    990812
【裁判案由】    違反毒品危害防制條例等罪
【裁判全文】
最高法院刑事判決            九十九年度台上字第五一二五號
上  訴  人  甲○○
上列上訴人因違反毒品危害防制條例等罪案件，不服台灣高等法
院高雄分院中華民國九十九年六月三日第二審判決（九十九年度
上訴字第九三三號，起訴案號：台灣高雄地方法院檢察署九十八
年度偵字第二０四０六號），提起上訴，本院判決如下：
    主  文
上訴駁回。
    理  由
按刑事訴訟法第三百七十七條規定：上訴於第三審法院，非以判
決違背法令為理由不得為之；是提起第三審上訴，應以原判決違
背法令為理由，係屬法定要件；如果上訴理由書狀並未依據卷內
訴訟資料具體指摘原判決不適用何種法則或如何適用不當，或所
指摘原判決違法情事顯與法律規定得為第三審上訴理由之違法情
形不相適合時，均應認其上訴為違背法律上之程式，予以駁回。
本件原判決維持第一審論處上訴人甲○○販賣第一級毒品三罪罪
刑（經依毒品危害防制條例第十七條第二項自白之規定分別減輕
其刑後，各處有期徒刑十六年，且為相關從刑之宣告；主刑部分
並定其應執行刑為有期徒刑二十年）部分之科刑判決，駁回上訴
人就該等部分在第二審之上訴（上訴人被訴販賣第一級毒品未遂
部分，另經第一審判決上訴人無罪確定），已敘明：上訴人之第
二審上訴意旨，並未依據卷內既有訴訟資料或提出新事實、新證
據，以指摘或表明第一審關於論罪科刑部分之判決有何足以影響
判決本旨之不當或違法，僅執業經第一審調查審認之量刑情狀，
指第一審未依刑法第五十九條減輕其刑，有量刑過重之不當云云
，難謂其第二審上訴理由書狀已經敘述具體理由；乃以上訴人第
二審上訴不合法律上之程式，不經言詞辯論而予駁回。從形式上
觀察，原判決並無違背法令之情形。又刑法第五十九條規定之酌
量減輕其刑，必須犯罪另有特殊之原因與環境，在客觀上足以引
起一般同情，認為即使予以宣告法定最低度刑期，猶嫌過重者，
始有其適用。此項犯罪情狀是否顯可憫恕而酌量減輕其刑之認定
，係屬法院得依職權自由裁量之事項，原判決未依刑法第五十九
條規定減輕上訴人之刑，自無違背法令可言。上訴人之上訴意旨
並未依據卷內訴訟資料具體指摘原判決認其第二審上訴理由書狀
未敘述具體理由乙節，究係有如何違背法令之情事，徒執本院及
其他事實審法院不同案情之個案，以原判決未適用刑法第五十九
條規定減輕上訴人之刑，有違反比例原則、平等原則、公平原則
、法安定原則及判決理由不備云云，對原判決聲明不服，核與法
律規定得為第三審上訴理由之違法情形不相適合。應認上訴人之
上訴為違背法律上之程式，予以駁回。
據上論結，應依刑事訴訟法第三百九十五條前段，判決如主文。
中    華    民    國  九十九  年    八    月   十二   日
                      最高法院刑事第七庭
                          審判長法官  林  永  茂
                                法官  蘇  振  堂
                                法官  林  立  華
                                法官  徐  昌  錦
                                法官  許  錦  印
本件正本證明與原本無異
                                      書  記  官
中    華    民    國  九十九  年    八    月   十六   日
                                                      K

司法院資訊處製作；財團法人民間司法改革基金會備份。
